pl: Rodzaj lodówki: Plecakowa; Wiadro; Skrzyniowa; Składana; Torba termiczna; Elektryczna / termoelektryczna; Twarda obudowa; Na kółkach; Miękka obudowa; Pozostałe
tr: Soğutucu stili: Sırt çantası; Kova; Kutu; Katlanır; Soğutucu çanta; Elektrik/termoelektrik; Sert kenarlı; Tekerlekli; Yumuşak kenarlı; Diğer
ja: クーラーのスタイル: バックパック; バケツ; ハードクーラー; 折りたたみ可能; クーラーバッグ; 電気/熱電; ハードサイド; ローリング; ソフトサイド; その他
ru: Тип переносного холодильника: Рюкзак; Ведро; Ящик; Складной; Сумка-холодильник; Электрический/термоэлектрический; Жесткий корпус; На колесах; Мягкий корпус; Другой
es: Estilo del enfriador: Mochila; Cubo; Arcón; Plegable; Bolsa térmica; Eléctrico/termoeléctrico; De lados duros; Rodante; De lados blandos; Otros
hu: Hűtő stílusa: Hátizsák; Vödör; Láda; Összecsukható; Hűtőtáska; Elektromos/termoelektromos; Kemény oldalú; Görgős; Puha oldalú; Egyéb
ko: 쿨러 스타일: 배낭; 바구니; 체스트; 접이식; 쿨러백; 전기/열전기; 하드 타입; 바퀴형; 소프트 타입; 기타
zh-TW: 冰桶樣式: 後背式; 桶式; 箱型; 折疊式; 保冷袋; 電動/熱電; 硬式; 滾輪式; 軟式; 其他
da: Køligere stil: Rygsæk; Spand; Kiste; Sammenklappelig; Køletaske; Elektrisk/termoelektrisk; Hårde sider; Rullende; Bløde sider; Andet
sk-SK: Konštrukcia chladiča: Batoh; Vedro; Truhlica; Skladací; Chladiaca taška; Elektrický/termoelektrický; S tvrdými stenami; Rolovanie; S mäkkými stenami; Iné
cs: Typ chladicího boxu: Na záda (batoh); Kbelík; Na prsa; Skládací; Chladicí taška; Elektrická/termoelektrická; S tvrdými stěnami; Na kolečkách; S měkkými stěnami; Jiné
fi: Kylmälaukun tyyli: Reppu; Ämpäri; Rintakehä; Kokoontaitettava; Kylmälaukku; Sähköinen/termoelektrinen; Kovakuorinen; Pyörällinen; Pehmeäkuorinen; Muu
zh-CN: 冷藏箱的风格: 背包式; 桶式; 箱式; 可折叠; 冷藏包; 电动/热电式; 硬壳式; 滚轮式; 软壳式; 其他
vi: Kiểu thùng giữ nhiệt: Ba lô; Xô; Tủ ngăn kéo; Có thể thu gọn; Túi giữ lạnh; Điện/nhiệt điện; Cạnh cứng; Nhấp nhô; Cạnh mềm; Khác
ro-RO: Model de lădiță frigorifică: Rucsac; Găleată; Cufăr; Pliabilă; Geantă frigorifică; Electric/termoelectric; Cu pereți rigizi; Cu roți; Cu pereți flexibili; Altele
sv: Stil på kylväska: Ryggsäck; Hink; Bröst; Hopfällbar; Kylväska; Elektrisk/termoelektrisk; Hårdsidig; Rullande; Mjuksidig; Övrigt
hr-HR: Stil uređaja za hlađenje: Ruksak; Kantica; Čizme s hlačama do prsa; Produljivo; Rashladna torba; Električni/termoelektrični; Tvrda konstrukcija; Brežuljkasti; Meka konstrukcija; Ostalo
th: รูปแบบของกล่องเก็บความเย็น: แบบสะพายหลัง; แบบถัง; แบบทรงหีบ; พับเก็บได้; กระเป๋าเก็บความเย็น; แบบไฟฟ้า/เทอร์โมอิเล็กทริก; แบบโครงแข็ง; แบบมีล้อเลื่อน; แบบโครงอ่อน; อื่นๆ
fr: Type de glacière: Sac à dos; Récipient; Poitrine; Pliable; Sac isotherme; Électrique/thermoélectrique; Rigide; Vallonné; Souple; Autre
de: Kühlboxstil: Rucksack; Behälter; Truhe; Zusammenklappbar; Kühltasche; Elektrisch/thermoelektrisch; Hartseiten; Rollen; Weichseiten; Sonstiges
sl-SI: Slog hladilnika: Nahrbtnik; Vedro; Skrinja; Zložljiva; Hladilna torba; Električni/termoelektrični; Trda stran; Hribovit; Mehka stran; Druga
it: Stile del frigorifero: Zaino; Secchio; Cassa; Richiudibile; Borsa termica; Elettrico/termoelettrico; Rigido; Scosceso; Morbido; Altro
pt-PT: Estilo do refrigerador: Mochila; Balde; Arca; Colapsável; Bolsa térmica; Elétrico/termoelétrico; Rígido; Rolante; Flexível; Outro
pt-BR: Estilo da caixa/bolsa térmica: Mochila; Balde; Baú; Dobrável; Bolsa térmica; Elétrico/termoelétrico; Rígido; Inclinado; Flexível; Outro
nl: Koelerstijl: Rugzak; Emmer; Koelbox; Inklapbaar; Koeltas; Elektrisch/thermo-elektrisch; Harde wanden; Rollend; Zachte wanden; Overig
bg-BG: Стил на охладителя: Раница; Кофа; Кутия; Сгъваемо; Хладилна чанта; Електрическо/термоелектрическо; С твърди стени; Подвижно; С меки стени; Друго
lt-LT: Šaltkrepšio tipas: Kuprinė; Kibirėlis; Kombinezonas; Sutraukiamas; Aušintuvo krepšys; Elektrinis/termoelektrinis; Kietašonis; Su ratukais; Minkštomis pusėmis; Kita
el: Τύπος φορητού ψυγείου: Σακίδιο πλάτης; Κουβάς; Μπαούλο; Πτυσσόμενο; Τσάντα-ψυγείο; Ηλεκτρικό/θερμοηλεκτρικό; Με σκληρά τοιχώματα; Τροχήλατο; Με μαλακά τοιχώματα; Άλλο
nb: Kjøleboks-stil: Ryggsekk; Bøtte; Bryst; Sammenleggbar; Kjølebag; Elektrisk/termoelektrisk; Hardsidig; Rullende; Myksidig; Annet
en: Cooler style: Backpack; Bucket; Chest; Collapsible; Cooler bag; Electric/thermoelectric; Hard-sided; Rolling; Soft-sided; Other